臺灣臺北地方法院民事判決　　　　　　　　　　　　　九十三年度訴字第一七九號
　　原　　　告　子○○
　　　　　　　　癸○○
　　　　　　　　庚○○
　　　　　　　　丙○○
　　共　　　同
　　訴訟代理人　乙○○
　　被　　　告　丁○○
右當事人間損害賠償事件，本院於民國九十三年六月八日言詞辯論終結，判決如左：
下：
    主  文
被告應給付原告癸○○新台幣參萬壹仟壹佰肆拾元、給付原告庚○○新台幣參萬壹仟
壹佰肆拾元、給付原告丙○○新台幣參萬壹仟壹佰肆拾元、給付原告子○○新台幣參
萬元，及均自民國九十二年十月二十八日起至清償日止，按年息百分之五計算之利息
。
原告其餘之訴及假執行之聲請均駁回。
訴訟費用由原告各負擔十分之一；餘由被告負擔。
本判決第一項得假執行。
    事實及理由
一、原告聲明：(1)被告應給付原告子○○新台幣（下同）九萬零四百五十一元、給付
    原告癸○○九萬一千一百四十元、給付原告庚○○一十九萬一千五百元、給付原
    告丙○○三十六萬八千元，及均自起訴狀繕本送達之翌日起至清償日止，按年息
    百分之五計算之利息。(2)願供擔保請准宣告假執行。並陳述被告酒後駕車衝撞原
    告等人，造成原告身體健康受有傷害，其請求之金額如次：
  (1)原告子○○請求醫藥費六千四百五十一元、精神上損害三萬元、二個月工作損失
    五萬四千元，共九萬零四百五十一元。
  (2)原告癸○○請求醫藥費一千一百四十元、二個月工作損失六萬元、精神上損害三
    萬元，共九萬一千一百四十元。
  (3)原告庚○○請求機車損失八萬元、二個月工作損失八萬元、醫藥費用一千五百元
    、精神上損失三萬元，共一十九萬一千五百元。
  (4)原告丙○○請求醫藥費用五千元、無法工作損失六萬元、當日所騎乘友人之機車
    受損修理費五萬三千元，其受讓此部分之請求權、精神上損失二十五萬元，共三
    十六萬八千元。
二、被告未於言詞辯論期日到場，亦未提出準備書狀作何聲明或陳述，僅於調解期日
    表示原告請求金額過高，無法負擔。
三、程序方面：
    被告經合法通知無正當理由，未於言詞辯論期日到場，爰依原告之聲請，由其一
    造辯論而為判決，合先敘明。
四、原告主張被告應負侵權行為責任等情，經查被告於八十九年十二月十日凌晨二時
    三十分許，酒後駕駛車牌號碼ＭＥ－八六一八號自用小客車，在台北縣新店市○○路與新烏路口，因倒車不慎撞及原告庚○○所有停放在路旁之車牌號碼ＡＶＭ
    －三七一號重型機車，致該機車之照後鏡斷裂，原告庚○○之友人戊○○、丑○○及原告子○○見狀，即與被告及其友人陳金桃發生口角爭執。嗣原告庚○○騎
    乘車牌號碼ＡＶＭ－三七一號重型機車附載原告子○○、壬○○；丙○○騎乘車
    牌號碼ＷＴＨ－六九三號重型機車附載辛○○；甲○○騎乘車牌號碼ＥＥＳ－六
    一八號輕型機車附載張緯倫；己○騎乘車牌號碼ＤＵＮ－四三七號輕型機車附載
    癸○○；丑○○（均同案原告，另結）騎乘車牌號碼ＱＨＤ－五五○號輕型機車
    ，沿台北縣新烏路由新店往烏來方向離去，被告因上開車輛碰撞而起衝突之事，
    對原告庚○○等人心生不滿，竟基於傷害人之概括犯意，以其所駕駛之前述自用
    小客車尾隨庚○○等人，行駛至台北縣新店市○○路○．七公里處，連續自後方
    衝撞庚○○等人所騎乘之機車，造成原告庚○○受有左手腕關節及左腳膝蓋挫裂
    傷、原告子○○受有腰部及四肢挫裂傷、原告丙○○受有左腕及左小腿挫裂傷、
    原告癸○○受有四肢挫傷等情，嗣經台灣台北地方法院檢察署提起公訴，由經本
    院九十一年度交訴字第三六號刑事判決判處被告服用酒類，不能安全駕駛動力交
    通工具而駕駛，處有期徒刑二月；又傷害人之身體因而致重傷，處有期徒刑三年
    ；又駕駛動力交通工具肇事，致人受傷而逃逸，處有期徒刑七月；又因過失傷害
    人，處有期徒刑三月；又駕駛動力交通工具肇事，致人受傷而逃逸，處有期徒刑
    七月。應執行有期徒刑四年等情，業據其提出本院前揭刑事判決為證，復有台北
    縣政府警察局新店分局九十三年二月二十日店警刑字第○九三○○○四三七六號
    函附警訊筆錄等資料可參（見本院卷第四五頁至一二九頁），堪信原告之主張為
    真實，故原告請求被告應負侵權行為之損害賠償責任，於法有據。
五、按故意或過失，不法侵害他人之權利者，負損害賠償責任；不法侵害他人身體、
    健康、名譽、自由、信用、隱私、貞操，或不法侵害其他人格法益而情節重大者
    ，被害人雖非財產上之損害，亦得請求賠償相當之金額；民法第一百八十四條第
    一項前段、第一百九十五條第一項分別定有明文。本件被告就損害之發生有故意
    ，已如前述，而原告所受之損害與被告之傷害行為間復有相當之因果關係，原告
    依侵權行為損害賠償請求權，請求被告賠償其所受損害，揆諸前揭規定，核無不
    合。茲就原告所得請求之金額，分述如左：
  (1)醫療費用部分：經本院向財團法人天主教耕莘醫院查詢，扣除全民健康保險給付
    之醫藥費後，就自付額之部分原告癸○○支出一千一百四十元（見本院卷第三六
    頁）、原告庚○○支出一千一百四十元（見本院卷第三五頁）、原告丙○○支出
    一千一百四十元（見本院卷第三七頁），應予准許，原告庚○○、丙○○超過此
    部分之金額，不應准許；至於原告子○○之部分，則未見支出醫藥費用之單據證
    明，其請求六千四百五十一元不應准許。
  (2)無法工作損失之部分：經查原告庚○○受有左手腕關節及左腳膝蓋挫裂傷、原告
    子○○受有下腰部及四肢挫裂傷、原告丙○○受有左腕及左小腿挫裂傷、原告癸○○受有四肢挫傷等情，有各該診斷證明書附卷可參（見本院卷第一一三頁、第
    一一二頁、第一○五頁、第一一○頁），屬於輕傷之程度，並無法證明達無法工
    作，故原告庚○○請求無法工作損失八萬元、原告子○○請求無法工作損失五萬
    四千元、原告丙○○請求無法工作損失六萬元、原告癸○○請求無法工作損失六
    萬元，均不應准許。
  (3)精神上損害賠償之部分：本院審酌肇事路段係屬於郊區道路，甚為危險，被告係
    因為與原告等人發生擦撞事故後，發生口角，竟心生不滿，酒後駕車尾隨原告等
    人騎乘之機車，且故意駕車擦撞原告等人，此種行為甚為危險，造成原告身體受
    傷及心理恐懼等一切情狀，而認為原告等人所請求之精神上損害賠償，每人以三
    萬元為適當，此部分請求應予准許。
  (4)機車損失之部分：原告庚○○請求機車修理費用八萬元、原告丙○○受讓機車所
    有權人詹新儀之損害賠償請求權，請求機車修理費用五萬三千元，此部分並無修
    理機車的單據可資證明，亦不應准許。
六、綜上所述，本件原告依侵權行為損害賠償請求權，請求被告給付原告癸○○三萬
    一千一百四十元、給付原告庚○○三萬一千一百四十元、給付丙○○三萬一千一
    百四十元、給付原告子○○三萬元，及均自起訴狀繕本送達翌日起（即九十二年
    十月二十八日）至清償日止，按年息百分之五計算之利息。原告逾此部分之請求
    ，均於法無據，應予駁回。
七、本件所命被告之給付金額均未逾新台幣五十萬元，依民事訴訟法第三百八十九條
    第一項第五款之規定，依職權宣告假執行。
八、負擔訴訟費用之依據：民事訴訟法第七十九條。
中　　　華　　　民　　　國　　九十三　　年　　　六　　　月　　十八　　日
                                  民事第一庭  法  官    呂淑玲
正本係照原本作成
如對本判決上訴，須於判決送達後廿日內向本院提出上訴狀
中　　　華　　　民　　　國　　九十三　　年　　　六　　　月　　十八　　　日
                                              書記官    方美雲
